臺灣臺南地方法院刑事判決　
110年度交易字第856號
公  訴  人  臺灣臺南地方檢察署檢察官
被      告  陳良彬



上列被告因公共危險案件，經檢察官提起公訴（110年度偵字第1
7599號），被告於本院準備程序中就被訴事實為有罪之陳述，經
告知簡式審判程序之旨，並聽取被告與公訴人意見後，本院裁定
以簡式審判程序進行審理，判決如下：
    主  文
陳良彬駕駛動力交通工具而吐氣所含酒精濃度達每公升零點二五
毫克以上，累犯，處有期徒刑陸月，併科罰金新臺幣貳萬元，有
期徒刑如易科罰金，罰金如易服勞役，均以新臺幣壹仟元折算壹
日。
    事實及理由
一、本案被告陳良彬所犯為死刑、無期徒刑、最輕本刑3年以上
    有期徒刑以外之罪，亦非高等法院管轄之第一審案件，其於
    準備程序中就被訴事實為有罪之陳述，經告知簡式審判程序
    之旨，並聽取檢察官及被告之意見後，本院依刑事訴訟法第
    273條之1第1項規定裁定進行簡式審判程序，是本案之證據
    調查，依同法第273條之2規定，不受同法第159條第1項、第
    161條之2、第161條之3、第163條之1及第164條至第170條所
    規定證據能力認定及調查方式之限制，合先敘明。
二、本案犯罪事實及證據，除起訴書犯罪事實欄第4、5行「竟於
    110年8月18日上午8時30分許起至同日下午5時許止」之記載
    ，應更正為「竟於110年8月18日下午4時30分許起至同日下午
    5時許止」；證據部分：補充「被告於本院準備程序及審理
    時之自白」外，其餘均引用檢察官起訴書之記載（如附件）
    。
三、論罪科刑：
  ㈠按行為後法律有變更者，適用行為時之法律。但行為後之法
    律有利於行為人者，適用最有利於行為人之法律，刑法第2
    條第1項定有明文。查被告行為後，刑法第185條之3第1項業
    於民國111年1月28日修正公布，於同年月30日生效施行，而
    修正前刑法第185條之3第1項之法定刑為「2年以下有期徒刑
    ，得併科新臺幣（下同）20萬元以下罰金」，修正後則為「
    3年以下有期徒刑，得併科30萬元以下罰金」，經比較修正
    前後之規定，修正後之新法並未較有利於被告，依刑法第2
    條第1項本文規定，應適用被告行為時即修正前之規定論處
    。
　㈡核被告所為，係犯修正前刑法第185條之3第1項第1款前段之
    駕駛動力交通工具而吐氣所含酒精濃度達每公升0.25毫克以
    上之罪。
  ㈢被告前因公共危險案件，經本院以108年度交簡字第2274號判
    決判處有期徒刑5月、併科罰金2萬元確定，有期徒刑部分於
    民國109年5月18日執行完畢，有臺灣高等法院被告前案紀錄
    表在卷足參（見本院卷第13至26頁），其於上開有期徒刑執
    行完畢後5年內之110年8月18日故意再犯本件有期徒刑以上
    之罪，為累犯；審酌被告未因前罪徒刑執行完畢而有所警惕
    ，猶故意再犯本案犯罪，可認其有特別惡性及對刑罰反應力
    薄弱，又觀諸被告本案犯罪情節，經依累犯規定加重其刑，
    並未使被告所受刑罰超過其所應負擔之罪責，即無司法院釋
    字第775號解釋意旨所指應裁量不予加重最低本刑，否則將
    致過苛或罪刑不相當之情形，爰依刑法第47條第1項規定加
    重其刑。
　㈣爰審酌被告前已有多次酒後駕車之違法情事（構成累犯之前
    案紀錄，不重複審酌），其明知酒後不能駕車及酒醉駕車之
    危險性，竟猶漠視自己安危，復罔顧法律禁止規範與公眾道
    路通行之安全，於酒後吐氣所含酒精濃度已逾法定容許標準
    後，仍騎乘普通重型機車行駛於道路，對公眾交通往來造成
    潛在之高度危險，所為實無足取，亦顯見其無視法紀，更缺
    乏對其他用路人人身安全之尊重觀念，殊為不該，惟念其犯
    後坦承犯行不諱，兼衡其騎乘車輛之時間、地點、車輛種類
    及為警查獲時測得吐氣所含酒精濃度高達每公升1.06毫克，
    暨其於本院審理中自述之智識程度、家庭生活狀況等一切情
    狀，量處如主文所示之刑，並就有期徒刑及併科罰金刑部分
    ，分別諭知易科罰金及易服勞役之折算標準，以示懲儆。 
    　　
據上論斷，應依刑事訴訟法第273條之1第1項、第299條第1項本
文、第310條之2、第454條第2項，判決如主文。
本案經檢察官高振瑋提起公訴，檢察官黃信勇到庭執行職務。
中　　華　　民　　國　　111 　年　　4 　　月　　8 　　日
                  刑事第十庭    法　官　潘明彥
以上正本證明與原本無異。
如不服本判決應於收受本判決後20日內向本院提出上訴書狀，並
應敘述具體理由。其未敘述上訴理由者，應於上訴期間屆滿後20
日內向本院補提理由書狀（均須按他造當事人之人數附繕本）「
切勿逕送上級法院」。 
　　　　　　　　　　　　　　　　書記官  蘇豐展 
中　　華　　民　　國　　111 　年　　4 　　月　　8 　　日
附錄本案論罪科刑法條：
修正前中華民國刑法第185條之3第1項
駕駛動力交通工具而有下列情形之一者，處2年以下有期徒刑，
得併科20萬元以下罰金：
一、吐氣所含酒精濃度達每公升零點二五毫克或血液中酒精濃度
    達百分之零點零五以上。
二、有前款以外之其他情事足認服用酒類或其他相類之物，致不
    能安全駕駛。
三、服用毒品、麻醉藥品或其他相類之物，致不能安全駕駛。
　　
【附件】：
臺灣臺南地方檢察署檢察官起訴書　
                                    110年度偵字第17599號
　　被　　　告　陳良彬　男　44歲（民國00年0月00日生）
　　　　　　　　　　　　住臺南市○○區○○00號之2
　　　　　　　　　　　　居臺南市○○區○○路000號
　　　　　　　　　　　　國民身分證統一編號：Z000000000號
上列被告因公共危險案件，業經偵查終結，認應該提起公訴，茲
將犯罪事實及證據並所犯法條分敘如下：
　　    犯罪事實
一、陳良彬前因公共危險案件，經臺灣臺南地方法院以108年度
    交簡字第2274號判決判處有期徒刑5月確定，並於民國109年
    5月18日徒刑執行完畢。詎其猶不知悔改，明知酒後吐氣所
    含酒精濃度達每公升0.25毫克以上者，不得駕車行駛，竟於
    110年8月18日上午8時30分許起至同日下午5時許止，在臺南
    市善化區陽光大道某工地飲用啤酒，飲畢後在吐氣所含酒精
    濃度已達每公升0.25毫克以上，控制車輛能力及反應能力均因受
    體內酒精成分影響而降低，已達不能安全駕駛動力交通工具之狀
    況下，在乘坐公司車返回臺南市左鎮區化石館後，仍於同日
    下午5時30分許，基於酒後駕車致交通公共危險之故意，於
    酒後駕駛車牌號碼000-000號普通重型機車上路。嗣行經臺南市
    玉井區台20線公路33公里處時，因變換車道未使用方向燈為
    警攔查而發現其身上散發酒味，遂於同日下午5時46分對其
    施以吐氣酒精濃度測試，測得其吐氣所含酒精濃度達每公升1.06
    毫克。
二、案經臺南市政府警察局玉井分局報告偵辦。
    　　證據並所犯法條
一、上揭犯罪事實，業據被告陳良彬於警詢及偵查時均坦承不諱
    ，且有當事人酒精測定紀錄表、呼氣酒精測試器檢定合格證書
    、臺南市政府警察局舉發違反道路交通管理事件通知單各1紙
    附卷可稽，足認被告自白與事實相符，被告罪嫌堪予認定。
二、核被告所為，係犯刑法第185條之3第1項第1款公共危險罪嫌
    。又被告曾受有期徒刑執行完畢，有全國刑案資料查註紀錄
    表在卷可參，5年以內故意再犯本件有期徒刑以上之罪，為
    累犯，請依刑法第47條第1項規定加重其刑。末請審酌被告
    屢屢涉犯公共危險案件，猶不知警惕，再犯本件同一罪名，
    且吐氣所含酒精濃度高達每公升1.06毫克，其無視公眾往來交
    通安全之輕率態度，請就其本件所犯，予以量處適當刑度，
    以資儆懲。
三、依刑事訴訟法第251條第1項提起公訴。　　
    此　  致
臺灣臺南地方法院
中　　華　　民　　國　  110　　年　  9 　 月 　 7   　日
                               檢察官   高  振  瑋
本件證明與原本無異
中　　華　　民　　國　 110　　年　　9 　　月　　9 　　日
                               書記官   劉  珀  妤
附錄所犯法條：
中華民國刑法第185條之3
駕駛動力交通工具而有下列情形之一者，處 2 年以下有期徒刑
，得併科 20 萬元以下罰金：
一、吐氣所含酒精濃度達每公升零點二五毫克或血液中酒精濃度
    達百分之零點零五以上。
二、有前款以外之其他情事足認服用酒類或其他相類之物，致不
    能安全駕駛。
三、服用毒品、麻醉藥品或其他相類之物，致不能安全駕駛。
因而致人於死者，處 3 年以上 10 年以下有期徒刑；致重傷者
，處 1 年以上 7 年以下有期徒刑。
曾犯本條或陸海空軍刑法第 54 條之罪，經有罪判決確定或經緩
起訴處分確定，於五年內再犯第 1 項之罪因而致人於死者，處
無期徒刑或 5 年以上有期徒刑；致重傷者，處 3 年以上 10 年
以下有期徒刑。